# 陈版，关于业绩快报更正

提问人：sunwarchan 时间：2013-04-07 15:02:27
沪深上市规则——业绩预告、业绩快报和盈利预测里面说，10%就要业绩快报更正了。 例如：上年利润 1000 万，快报 1500 万的话（增长50%），最终 1610 万，算不算10%？ 1 、按 1500 万的10%可以到 1650 万，所以是不超的； 2 、按上年 1000 万为基数，增长了61%，与快报的50%相比差11%，就需要公告修正了。 请问应该按哪个算？有没有明确的案例，个人认为是按 1500 万，不超。求教

回答人：chenyiwei
这种问题属于监管政策的把握口径问题，并不是会计或者审计领域的问题，与所审计的财务报表的真实公允列报也没有直接关联。这方面的疑问建议公司直接咨询交易所公司管理部内负责与该公司联系的专管员。